【裁判字號】    98,交抗,137
【裁判日期】    980213
【裁判案由】    聲明異議
【裁判全文】
臺灣高等法院臺中分院刑事裁定         98年度交抗字第137號
抗  告  人
即受處分人  甲○○
上列抗告人即受處分人因違反道路交通管理處罰條例聲明異議案
件，不服臺灣臺中地方法院97年度交聲字第3560號，中華民國97
年12月29日所為裁定，提起抗告，本院裁定如下：
    主  文
抗告駁回。
    理  由
一、本件抗告意旨略以：抗告人即受處分人甲○○係以臺中市監
    理站裁決書非由本人或家屬收受，而係由大樓管理單位代收
    ，致抗告人遲至97年11月19日才收受，即於當日立即前往監
    理站聲明異議，監理站以抗告人未附法院判決書而未受理，
    ，抗告人立即前往臺灣臺中地方法院檢察署（抗告人誤為原
    審法院）補申請，於同年12月4日補寄，同年12月8日收受後
    ，抗告人於同年12月9日提交聲明異議狀予臺中市監理站，
    抗告人於同年11月19日已聲明異議，然抗告人因監理站未受
    理及處分機關裁決書附記字體過小，導致抗告人疏忽，喪失
    抗告人聲明異議權益，此行政疏失由抗告人承擔責任，有違
    法律公平原則。又抗告人為在學學生，父母失業無力繳納罰
    緩，故臺灣臺中地方法院檢察署檢察官已命抗告人提供100
    小時之義務勞務，為此提起抗告云云。
二、按受處分人不服道路交通管理處罰條例第8條所定主管機關
    所為之處罰者，得於接到裁決書之翌日起20日內，向管轄地
    方法院聲明異議，道路交通管理處罰條例第87條第1項定有
    明文；又交通法庭認聲明異議不合法律上之程式，且無從補
    正者，應以裁定駁回之，道路交通案件處理辦法第18條前段
    亦有明文。次按處理違反道路交通管理事件，有關文書送達
    之程序，依行政程序法之規定。送達，於應受送達人之住居
    所、事務所或營業所為之。於應送達處所不獲會晤應受送達
    人時，得將文書付與有辨別事理能力之同居人、受僱人或應
    送達處所之接收郵件人員。道路交通管理事件統一裁罰基準
    及處理細則第5條、行政程序法第72條第1項前段、第73條第
    1項分別定有明文。
三、經查本件抗告人於民國（下同）96年6月9日凌晨3時20分許
    ，因駕駛車牌號碼KUH-103重機車「酒醉駕車肇事，致人受
    傷住院，酒精濃度超過規定標準值，測定值為0.76㎎/l」之
    違規行為，有臺中市警察局舉發違反道路交通管理事件通知
    單（中市警交字第GD0000000號）、及97年11月4日交通部公
    路總局臺中區監理所（臺中市監理站）之裁監稽違字第裁61
    -GD0000000號違反道路交通管理事件裁決書可資佐證，堪以
    認定。又本件原處分機關裁決書雖為抗告人居住大樓管理單
    位收受，然受區分所有建物住戶之僱用而任代轉信件之建物
    管理員，與行政程序法第73條第1項所稱之受僱人相當，則
    原處分機關上開裁決書已生合法送達的效力，有交通部公路
    總局臺中區監理所臺中市監理站送達證書影本1紙在卷可憑
    。是抗告人如對原處分機關前開裁決不服欲提起異議，其20
    日之異議期間應自97年11月4日（即合法送達裁決書之翌日
    ）起至同年11月24日止。惟抗告人遲至97年12月9日始向原
    處分機關提出聲明異議狀，有交通部公路總局臺中區監理所
    臺中市監理站97年12月10日中監中字第0970009169號函檢附
    之抗告人聲明異議狀上所蓋原處分機關公文收文專用章可稽
    ，是抗告人聲明異議顯已逾20日之異議期間。從而，依前開
    法條規定及說明，本件抗告人逾期始聲明異議，且屬不得補
    正，依法自應予以駁回。原審法院因而裁定駁回抗告人之聲
    明異議，於法並無違誤。抗告意旨徒以上開非由抗告人或其
    家屬收受裁決書及監理機關行政疏失指摘原裁定不當，為無
    理由，應予駁回。
據上論斷，應依道路交通案件處理辦法第第26條，刑事訴訟法第
412條，裁定如主文。
中    華    民    國    98    年     2    月    13    日
            刑事第六庭  審判長法  官   李  文  雄
                              法  官   張  恩  賜
                              法  官   邱  顯  祥
上列正本證明與原本無異。
不得再抗告。
                              書記官  許  美  惠
中    華    民    國    98    年     2    月    13    日


司法院資訊處製作；財團法人民間司法改革基金會備份。
